【裁判字號】    98,簡上,91
【裁判日期】    990129
【裁判案由】    給付使用補償金
【裁判全文】
臺灣嘉義地方法院民事判決  98年度簡上字第91號
上  訴  人  乙○○
訴訟代理人  張宗存律師
            陳振榮律師
            蔡碧仲律師
上一人
複代理人    丙○○
被上訴人    財政部國有財產局台灣南區辦事處嘉義分處
法定代理人  甲○○
訴訟代理人  丁○○
上列當事人間請求給付使用補償金事件，上訴人對於中華民國98
年9 月15日本院嘉義簡易庭98年度嘉簡字第532 號第一審判決提
起上訴，本院判決如下：
    主      文
上訴駁回。
第二審訴訟費用由上訴人負擔。
    事實及理由
甲、上訴人之陳述，除與原判決記載相同者外，另補充如下，並
    聲明：原判決廢棄；被上訴人在第一審之訴駁回。
一、兩造間所訂（95）國更租字第23號國有耕地放租租賃契約（
    下稱系爭租約）第4 條第8 項固規定：「租賃耕地，承租人
    應作種植農作物之用，如需興建相關農業設施，應事先徵得
    放租機關同意。」但此項約定抵觸「國有出租耕林養地同意
    興建相關農業林業養殖設施審查作業要點」（下稱審查作業
    要點）所定最低規範，該審查作業要點第1 點係規範國有出
    租耕、林、養地同意興建相關農業、林業及養殖設施之審查
    ，系爭租約雙方當事人均應受拘束。審查作業要點第2 點雖
    規定：「國有出租耕、林、養地為避免變相作建地使用，不
    予同意承租人興建農舍。」但揆諸規定意旨，在於審查租賃
    標的是否作為建地使用而決定是否同意，並未規定必須得出
    租機關之事前同意，是則應認承租人亦得事後聲請出租機關
    同意，另「申請農業用地作農業設施容許使用審查辦法」（
    下稱使用審查辦法）第5 條第6 款前段雖規定申請農業用地
    作農業設施使用，應提出土地使用同意書，但亦未規定應得
    土地所有權人之事前同意。基上足認系爭租約之前開規定已
    逾越審查作業要點及使用審查辦法之最低規範。而查，被上
    訴人於民國97年1 月24日發函要求上訴人於97年2 月29日前
    更（補）正，上訴人旋於97年2 月1 日提出申請同意書，請
    求被上訴人同意上訴人興建農業設施，請求事後補正而得申
    請興建附屬加工室，但被上訴人拒絕受理，亦未為任何處分
    ，遽終止契約，顯與前開立法意旨有違。
二、次查審查作業要點第4 點第1 項規定國有出租耕地得同意做
    相關之農業設施項目包含農業使用及農業設施等（見審查作
    業要點附表一），而農業設施則包括農機具室、倉庫、儲藏
    室及碾米房等（見審查作業要點附表一之一），自產農產品
    附屬加工室並不受審查作業要點之拘束甚明。本件被上訴人
    於97年1 月3 日會同上訴人勘查現場，被上訴人逕認定本件
    農業設施係倉庫及空地，上訴人雖一再主張上訴人係因自產
    茶葉產品而作為附屬加工室，以便農產品加工，但被上訴人
    不採，亦未說明其理由，實難令人信服。本件原審於98年5
    月11日勘驗時，亦主張系爭農業設施係作為茶葉加工使用。
    但原審為說明系爭農業設施之性質，遽適用審查作業要點而
    判決，難謂適法。綜上，本件農業設施既係自產農產品附屬
    加工室，即不適用審查作業要點，而應適用使用審查辦法。
三、修正前之「農業用地容許作農業設施使用審查辦法」及修正
    後之使用審查辦法第11條有關「農作產銷設施許可使用細目
    、興建面積與高度及條件」規定，其中第14款關於「自產農
    產品加工室」許可興建之面積及條件係規定「依生產需要核
    定，最大興建面積為660 平方公尺」，並未規定農業申請面
    積之下限，亦無「毗鄰」之用語。次查使用審查辦法係針對
    各項農業設施分別規定是否需要符合農業用地面積下限，非
    就全部之農業設施申請均規定「承租土地面積在0.1 公頃以
    上或承租之土地相毗鄰面積合計在0.1 公頃以上」之面積限
    制，且亦無「毗鄰」之用語。另行政院農業委員會於94年2
    月23日召開之「研商農業用地申請容許作農業設施使用相關
    審查執行疑義」會議亦決議：「農業用地申請容許作農業設
    施使用，應考量農業設施與農業生產或農業使用必要性及合
    理性，故農業用地容許作農業設施使用審查辦法有關『農業
    用地』面積之計算，不得以2 筆以上未毗鄰之跨縣（市）農
    業用地合併計算；但相鄰直轄市、縣（市）且符合毗鄰鄉（
    鎮、市、區）範圍內之農業用地，得予以併計。」可見在同
    一鄉、鎮未毗鄰之農業用地可以合併計算面積。查上訴人所
    承租坐落嘉義縣竹崎鄉○○○段0206、0345、0433、0467、
    0496等地號土地面積合併計算已達1 公頃以上，所興建之系
    爭農業設施面積未逾330 平方公尺，與使用審查辦法第11條
    規定並無不合，上訴人申請被上訴人同意，於法有據，被上
    訴人拒絕申請且遽終止契約，於法無據。
乙、被上訴人之陳述除與原判決記載相同者外，另補充陳述下，
    並聲明：上訴駁回。
一、兩造間既已訂立系爭租約，倘無違反強制禁止規定或公序良
    俗者，兩造即應依照契約約定，行使權利、負擔義務。查系
    爭租約第4 條第8 項約定：租賃耕地，承租人應作種植農作
    物使用，如需興建相關農業設施，應事先徵得放租機關同意
    。」同條第18項第9 款復約定：承租人興建農業設施，依法
    應經主管機關核准興建或容許使用，而未獲核准者，放租機
    關（即被上訴人）得終止租約。本件經人檢舉上訴人（未經
    徵得被上訴人同意）在系爭土地上興建倉庫（縱非倉庫，亦
    為相關農業設施），經被上訴人於97年1 月3 日派員會同上
    訴人履勘屬實，被上訴人旋於97年1 月24日以臺財產南嘉三
    字第0973000317號函通知上訴人因不符合審查作業要點規定
    ，限期改善，上訴人雖於97年2 月1 日委託訴外人柳建平向
    被上訴人辦理補正，申請於系爭0437地號土地及同段0433地
    號土地上興建農業設施，經被上訴人審查結果，系爭土地與
    前開0433地號土地並未毗鄰，且前開以0433地號土地為標的
    之契約是適用耕地三七五減租條例之租約，與系爭租約是適
    用農業發展條例者，性質上不同，無法合併為一租約，被上
    訴人依審查作業要點規定，自不能同意其申請。綜上，上訴
    人未經被上訴人同意即擅自興建農業設施，經被上訴人限期
    改善而仍未改善，被上訴人不得已乃依系爭租約第4 條第18
    項第9 款約定，終止系爭租約。
二、98年修正之使用審查辦法第5 條規定，以及嘉義縣政府98年
    7 月8 日府農務字第0980107226號函均表明申請人承租土地
    （國有或私有）興建農業設施需先取得土地所有權人同意之
    意旨；審查作業要點第9 點亦規定興建農業設施需取得土地
    所有權人同意或土地同意使用證明書。本件上訴人興建農業
    設施在前，雖為補正而申請興建，但依前開規定、約定，被
    上訴人無法核發土地使用同意書。
丙、得心證之理由：
一、被上訴人起訴主張：系爭0437地號土地為國有土地，現由被
    上訴人管理，被上訴人前於95年12月間將系爭0437地號土地
    東半部面積230 平方公尺，西緣界線與0437、0438地號土地
    南北向界址平行之土地（下稱系爭土地）出租與上訴人，兩
    造間訂有系爭租約，依租約約定，上訴人興建相關之農業設
    施，應事先徵得被上訴人同意，及上訴人興建農業設施依法
    應經主管機關核准興建或容許使用，而未獲核准者，被上訴
    人得終止租約。豈料，上訴人違反前開租約約定，未經被上
    訴人同意，即在如原判決附圖斜線所示之土地上興建地上物
    （面積63平方公尺，下稱系爭地上物），經被上訴人函請上
    訴人於97年2 月29日前改正，逾期即終止租約。上訴人雖於
    97年2 月1 日委託訴外人柳健平向被上訴人提出申請興建農
    業相關設施，惟依據審查作業要點」第5 點規定國有出租耕
    、林、養地得同意做相關設施使用之應具備「承租土地面積
    在0.1 公頃以上或承租之土地相毗鄰面積合計在0.1 公頃以
    上」之條件，而上訴人據以申請同意之系爭土地與同段0433
    地號土地並非相毗鄰，且系爭土地面積僅230 平方公尺，不
    符合上開規定，被上訴人即無法核發土地使用權同意書。被
    上訴人復於97年5 月1 日派員複勘，上訴人仍未改正，被上
    訴人乃再發函向上訴人表示自97年7 月起終止租約，並請其
    於97年7 月31日前拆除系爭地上物並將系爭土地返還被上訴
    人，但上訴人未拆除系爭地上物，亦未返還土地，爰依據所
    有權之作用，訴請被告拆除地上物返還系爭土地。又系爭租
    約終止後，上訴人占用系爭土地已無法律上原因（正當權源
    ），而獲有未支付相當於租金之不當得利，並使被上訴人代
    表之國家受有未收到租金之損害。上訴人占用面積為230 平
    方公尺，系爭土地申報地價每平方公尺130 元，按年息5 ﹪
    計算，上訴人每月受有當相於124 元租金之利益，自97 年7
    月1 日起至98年1 月31日止共7 個月共受有免付租金868 元
    之不當得利，爰依據不當得利之法律關係，請求上訴人給付
    868 元，並自起訴狀送達之翌日起至返還系爭土地之日止，
    按月給付被上訴人124 元。上訴人則以：系爭土地仍為未登
    錄地時，其4 代前之祖輩已世居系爭土地上耕作，並向嘉義
    縣繳付土地租金。被上訴人未經知會上訴人而自行在80年申
    請第一次登記取得土地所有權，並強迫上訴人訂立租賃契約
    ，是被上訴人之本件主張完全違背誠信原則，濫用權利。況
    上訴人在系爭土地上搭建農業設施，也是耕作所需，並無違
    反租約約定之使用方法，被上訴人無權終止契約。依據申請
    農業用地作農業設施容許使用審查辦法相關規定，上訴人得
    利用系爭土地申請設置農業設施，但必須由被上訴人出具土
    地使用同意書。然而於上訴人依規定以系爭土地及同段0433
    地號土地，面積合計達0.1 公頃以上，向被上訴人提出申請
    出具土地使用同意書時，被上訴人卻前開2 筆土地非相毗鄰
    ，面積不可合併計算為由，拒絕受理。惟依法令規定，申請
    設置農業設施之不同筆土地並不一定要相毗鄰，原告卻自行
    規定土地必須相毗鄰，並非適法。上訴人申請設置之農業設
    施均符合法令規定，被上訴人故意拒絕受理申請，事後又藉
    詞上訴人違規使用而主張終止租約，顯有權利濫用及違背誠
    信原則之情，其終止租約並不合法等語作為抗辯。
二、被上訴人主張之下列事實，為上訴人所不爭執，應為真實：
  (一)兩造於95年12月間就系爭土地訂有系爭租約。
  (二)上訴人未得被上訴人事前同意在系爭土地上興建如原判決附
    圖斜線部分所示地上物（即系爭地上物）。
  (三)被上訴人經檢舉上訴人興建系爭地上物而曾發函請上訴人於
    97年2 月29日前改正，逾期將終止系爭租約。
  (四)被上訴人於97年5 月1 日派員複勘，上訴人仍未改正，被上
    訴人乃再發函向上訴人表示自97年7 月起終止租約。
三、被上訴人以系爭租約已經終止，請求被告拆除系爭地上物，
    將系爭土地返還被上訴人，並請求返還不當得利。上訴人則
    以被上訴人拒絕出具土地使用同意書，於法不合，且為權利
    濫用、違反誠實信用原則，其終止契約不生效力云云，並以
    前詞作為抗辯。經查：
  (一)被上訴人雖為國家之行政機關，但其出租國有土地之行為係
    屬於私經濟行為，基於契約自由之原則，其與承租人間之權
    利義務，除有違背強制禁止規定或公序良俗之情事外，原則
    上應以契約約定內容決定之，如契約未為約定者，始以法令
    關於租賃之規定補充之。本件系爭契約就上訴人需興建相關
    之農業設施時，僅於第4 條第8 項約定應得被上訴人同意，
    並未約定被上訴人在何種情形下有同意之義務（見本院卷第
    32頁及第32頁背面）。惟財政部因國有財產局所屬分支機構
    為辦理出租耕、林、養地同意興建相關農業、林業、養殖設
    施之審查作業，而訂定審查作業要點（見本院卷第53頁至第
    56頁），此為各該出租機關受理承租人申請同意在租賃標的
    上興建前開設施時所應遵循之規定，是本件上訴人申請在系
    爭土地上興建相關農業設施，如符合審查作業要點之規定，
    被上訴人即有同意之義務，而應出具土地使用同意書，如不
    合前開規定，被上訴人拒絕出具土地使用同意書，即屬有據
    ，合先敘明。
  (二)本件上訴人申請興建者為農業設施乙節，為兩造所不爭執。
    依審查作業要點第4 點第1 項規定，國有出租耕地得同意作
    相關之農業設施之項目及細目如該要點附表一、附表一～一
    所示。而依該附表一所示，國有出租耕地，除工業區外，得
    同意作相關之農業設施，但依同要點附表一～一項目第14項
    所示，該農業設施如係自產農產品附屬加工室，則不在得同
    意使用之列，此有被上訴人提出之審查作業要點及附表一、
    附表一～一附卷可按（見本卷卷第53頁至第56頁）；次依同
    要點第5 點第1 項規定，國有出租耕地得同意做相關之農業
    設施，尚須具備承租耕地面積在0.1 公頃以上或承租之耕地
    相毗鄰面積合計在0.1 公頃以上者之條件，準此，若承租人
    承租之土地面積或承租相毗鄰土地之面積合計未達0.1 公頃
    以上，或承租之土地面積合計雖達0.1 公頃以上，但土地不
    相毗鄰者，縱承租人申請同意施作之農業設施係屬於前開附
    表一及附表一～一所示得同意使用之項目，放租機關亦不得
    同意使用。
  (三)經查本件上訴人所興建之系爭地上物究係倉庫，抑或自產農
    產品附屬加工室，兩造固有爭執。惟不論系爭地上物之屬性
    為何，上訴人興建農業設施之系爭土地面積約0.023 公頃，
    未達0.1 公頃，同段0433地號土地面積為0.5098公頃，有租
    賃契約書可按（見本院卷第32頁、第35頁）。基此，系爭土
    地之面積既未達0.1 公頃，依前開規定，被上訴人即無從同
    意上訴人在該土地上興建相關農業設施；上訴人申請時，雖
    申請於上開2 筆土地上興建，且該2 筆土地面積合併計算確
    達0.1 公頃以上，但該2 筆土地並未毗鄰乙節，則為兩造所
    不爭執，上開2 筆土地既未毗鄰，自不符合審查作業要點第
    5 點第1 項所定「承租之耕地相毗鄰面積合計在0.1 公頃以
    上者」之條件，被上訴人自亦不得同意。況上訴人自始主張
    其所興建系爭地上物屬於自產農產品（茶葉）附屬加工室，
    該項農業設施更係前開附表一～一所示不得同意之項目（見
    本院卷第56頁），縱然上訴人申請興建之承租土地面積符合
    審查作業要點第5 點第1 項規定之條件，被上訴人亦不能同
    意。基上，被上訴人不同意上訴人之申請並拒絕出具土地使
    用同意書，於法有據。
  (四)上訴人雖主張本件應適用使用審查辦法云云。惟上開辦法係
    依農業發展條例第8 條之1 第3 項規定訂定之。揆諸農業發
    展條例第8 條之1 第2 項前段、第3 項規定略以：農業用地
    上興建固定基礎之農業設施，應先申請農業設施之容許使用
    ；前開農業設施容許使用與興建之種類、興建面積與高度、
    申請程序及其他應行遵循事項之辦法，由中央主管機關會同
    有關機關定之。另依使用審查辦法第5 條、第6 條規定略以
    ，申請農業用地作農業設施容許使用，應檢具該條所列文件
    ，向土地所在地之直轄市或縣（市）主管機關申請；經審查
    合於規定者，直轄市或縣（市）主管機關應核發農業用地作
    農業設施容許使用同意書。再依使用審查辦法第28條前段規
    定，直轄市或縣（市）主管機關執行該辦法規定事項，得將
    權限之一部分委任或委辦所轄鄉（鎮、市、區）公所辦理，
    並依法公告。嘉義縣政府於98年7 月8 日以府農務字第
    0980107226號函覆本院嘉義簡易庭略以；申請人承租土地（
    國有或私有）興建農業設施需先取得土地所有權人同意，再
    擬定經營計畫書向所屬鄉（鎮、市、區）公所提出申請等語
    （見原審卷第112 頁）。綜上足認使用審查辦法是申請農業
    用地作農業設施容許使用時，申請人與主管機關應遵循之規
    範，亦即其規範之對象係申請人及有關主管機關，是申請人
    承租國有或私有土地而為前開申請時，受該辦法規範者，係
    申請人及受理之主管機關，土地出租人並不受該辦法之拘束
    ，縱使申請人之申請合於規定，土地之出租人亦不當然因此
    負有出具土地使用同意書之義務，其是否負有前開義務，仍
    應依所訂契約內容決定之。
  (五)基上，行政院農業委員會於94年2 月23日召開之「研商農業
    用地申請容許農業設施使用相關審查執行疑義」會議固曾決
    議：「農業用地申請容許做農業設施使用，應考量農業設施
    與農業生產或農業使用必要性及合理性，故農業用地容許作
    農業設施使用審查辦法有關『農業用地』面積之計算，不得
    以2 筆以上未毗鄰之跨縣（市）農業用地合併計算；但相鄰
    直轄市、縣（市）且符合毗鄰鄉（鎮、市、區）範圍內之農
    業用地，得予以併計。」而應認申請農業用地作農業設施容
    許使用時，在同一鄉鎮未毗鄰之農業用地可以合併計算面積
    ，但此係申請人為前項申請時，主管機關應遵守之規範。若
    前開農業用地之全部或一部係向他人承租者，依前項說明，
    該出租人並不因各開土地得合併計算面積而當然負有出具土
    地使用同意書供申請人為申請之義務。是上訴人所承租坐落
    嘉義縣竹崎鄉○○○段0206、0345、0433、0467、0496等地
    號土地面積合併計算已達1 公頃以上，所興建之系爭農業設
    施面積未逾330 平方公尺等情，固為被上訴人所不爭執，惟
    系爭租約並未約定上訴人申請農業用地作農業設施容許使用
    時被上訴人當然有出具土地使用同意書之義務，且上訴人申
    請同意興建有關農業設施又不符合審查作業要點第5 點第1
    項規定之條件或系爭地上物為該要點附表一～一所列不得許
    可之項目，被上訴人不同意上訴人之申請並拒絕出具土地使
    用同意書，並非無據，且被上訴人前開所為係遵循其上級機
    關（財政部）所訂定之審查作業要點而為，尚難為有何權利
    濫用或違反誠信原則之情事。
  (六)按系爭租約第4 條第18項第9 款約定：承租人興建農業設施
    ，依法應經主管機關核准興建或容許使用，而未獲核准者，
    放租機關得終止租約。依使用審查辦法第5 條第6 款規定，
    申請農業用地作農業容許使用時，應檢具土地使用同意書。
    同辦法第7 條第1 款復規定，申請有應補正事項，經通知申
    請人限期補正，屆期仍不補正者，主管機關應不予同意。本
    件被上訴人既得拒絕出具土地使用同意書，則縱使上訴人已
    向主管機關申請容許使用，亦將因無從提出土地使用同意書
    而不被同意（容許使用）。足認上訴人興建系爭地上物（農
    業設施）確未獲（且不能得到）主管機關核准。又被上訴人
    主張其曾以97年1 月24日臺財產南嘉三字第0973000317號限
    期上訴人於97年2 月29日前改正，逾期即終止租約，迄97年
    5 月1 日複勘時，上訴人仍未改正等情，為上訴人所不爭執
    。是則被上訴人主張其依前開租約約定得終止契約乙節，即
    為可採。又被上訴人主張其於97年6 月13日以臺財產南嘉三
    字第0973001851號函表示自97年7 月起終止系爭租約乙節，
    亦為上訴人所不爭執。是被上訴人主張系爭租約自97年7 月
    1 日起終止，應為可採。
  (七)上訴人雖再辯稱系爭土地屬未登錄地時，其自4 代前之祖輩
    已世居系爭土地上耕作，並向嘉義縣繳付土地租金。被上訴
    人未經知會上訴人，自行在80年申請第一次登記取得土地所
    有權，並強迫上訴人訂立租賃契約，被上訴人之本件主張完
    全違背誠信原則並濫用權利等語，並提出其祖先自日據時代
    即設籍在系爭土地之戶籍謄本及自41年起向嘉義縣政府繳納
    代金地租聯單影本等件為證。惟依上訴人所提出戶籍謄本記
    載之地址，尚無法認定其自數代前即已居住系爭土地上。且
    被上訴人及其祖輩縱然世居系爭土地，上訴人亦自認其父自
    41年起即向地方政府繳納公有土地之地租，足認系爭土地應
    非上訴人所有。況依物權登記主義，系爭土地已於80年9 月
    16日登記為國有乙節，有土地建物查詢資料附卷可按，被上
    訴人自得代表國家行使所有權人之物上請求權。此外，上訴
    人復未主張、證明國家取得系爭土地之所有權有何不合法之
    處，或被上訴人如何強迫其訂立系爭租約，徒以被上訴人辦
    理系爭土地之第一次登記時未知會上訴人並強上訴人訂立租
    約，主張被上訴人之本件請求違背誠信原則及濫用權利云云
    ，所辯尚無可採。
四、系爭租約既經被上訴人自97年7 月1 日起合法終止，上訴人
    占用系爭土地，即無法律上之權源，原告主張被告無權占用
    系爭土地，應為可採。按所有人對於無權占有或侵奪其所有
    物者，得請求返還之，對於妨害其所有權者，得請求除去之
    ，民法第767 條第1 項前段、中段定有明文。上訴人既無權
    占用系爭土地並在如原判決附圖斜線所示部分之土地上興建
    系爭地上物，則被上訴人依前開規定，請求上訴人拆除系爭
    地上物拆除並將系爭土地返還被上訴人，即屬有據，應予准
    許。次按無法律上之原因而受有利益，致他人受有損害者，
    應返還其利益，民法第179 條定有明文。又依「不當得利之
    法則請求返還不當得利，以無法律上之原因而受利益，致他
    人受有損害為其要件，故其得請求返還之範圍，應以對方所
    受之利益為度，非以請求人所受損害若干為準，無權占有他
    人土地，可能獲得相當於租金之利益為社會通常之觀念，是
    被上訴人抗辯其占有系爭土地所得之利益，僅相當於法定最
    高限額租金之數額，尚屬可採。」（最高法院61年度台上字
    第1695號判例參照）。查上訴人無權占有使用系爭土地面積
    共230 平方公尺，依社會通常之觀念，其獲得相當於土地租
    金之利益而致被上訴人受有損害，被上訴人請求上訴人返還
    占用面積230 平方公尺之土地相當於租金之不當得利，即屬
    有據。而查系爭土地於96年1 月間之「申報地價」為每平方
    公尺130 元，有土地建物查詢資料附卷可按。又基地租金之
    數額，除以基地申報地價為基礎外，尚須斟酌基地之位置，
    工商業繁榮之程度，承租人利用基地之經濟價值及所受利益
    等項，並與鄰地租金相比較，以為決定，並非必達申報總地
    價年息10 %最高額（最高法院68年度台上字第3071號判例意
    旨參照）。本院審酌系爭土地為旱地、使用分區為山坡地保
    育區○○○○○里○○路○○路旁有部分店家，系爭地上物
    供茶葉加工使用，尚未興建完成等情，認被上訴人主張系爭
    土地之每月租金應以土地之申報地價之年息5﹪ 計算即每月
    124 元【計算式：230 ㎡×130 元/ ㎡×5 ﹪÷12（月）】
    ，應屬相當。基此，被上訴人主張其得請求上訴人給付自97
    年7 月1 日起至98年1 月31日止共7 個月合計868 元【計算
    式：124 ×7 】並自起訴狀繕本送達之翌日即98年2 月26日
    起至返還系爭土地之日止每月124 元之不當得利，即為可採
    。從而，被上訴人依據不當得利之法律關係請求上訴人(一)給
    付868 元；(二)自98年2 月26日起至返還系爭土地之日止，按
    月給付124 元，為有理由，應予准許。原判決為上訴人敗訴
    之判決，並依職權宣告假執行，於法並無違誤，上訴意旨指
    摘原判決不當，求予廢棄改判，為無理由，應予駁回。
五、本件事證已臻明確，兩造其餘主張及未經援用之舉證，經核
    與判決結果不生影響，爰不另一一論述，附此敘明。
丁、訴訟費用負擔之依據：民事訴訟法第78條。
中    華    民    國    99    年    1     月    29    日
              民事第一庭  審判長法  官  林世芬
                                法  官  張鶴齡
                                法  官  林望民
以上正本係照原本作成。
不得上訴。
中    華    民    國    99    年    1     月    29    日
                                書記官  陳慶時

司法院資訊處製作；財團法人民間司法改革基金會備份。
